臺灣臺中地方法院刑事判決  　
110年度訴字第1727號
公  訴  人  臺灣臺中地方檢察署檢察官
被      告  張皓翔





上列被告因詐欺案件，經檢察官提起公訴（110年度偵字第15747
號），嗣被告於準備程序就被訴事實為有罪之陳述，經本院合議
庭裁定由受命法官獨任進行簡式審判程序，判決如下：
    主  文
張皓翔以網際網路對公眾散布而犯詐欺取財罪，處有期徒刑壹年
貳月。未扣案之犯罪所得新臺幣壹萬元沒收，於全部或一部不能
沒收或不宜執行沒收時，追徵其價額。
    犯罪事實
一、張皓翔明知其無出售Apple廠牌（型號：iPhoneSE2）行動電
    話（下統稱本案行動電話）之真意，竟意圖為自己不法之所
    有，基於以網際網路對公眾散布而犯詐欺取財之犯意，於民
    國109年7月14日某時許，透過不詳設備連接網際網路開啟通
    訊軟體LINE後，於某名稱不詳、成員約10至20人之LINE群組
    內，以暱稱「流年不利」傳送其欲出售本案行動電話之訊息
    ，適該群組成員潘貴文因瀏覽該則訊息陷於錯誤，遂向張皓
    翔表示欲購買本案行動電話，經張皓翔佯裝同意出售後，潘
    貴文乃於同年月15日下午5時25分許，轉帳新臺幣（下同）1
    萬元至張皓翔指定、由李慧靜（無證據證明就本案犯行與張
    皓翔有犯意聯絡，業經臺灣臺中地方檢察署檢察官為不起訴
    處分）申辦之合作金庫商業銀行帳號0000000000000號金融
    帳戶（下稱本案帳戶），張皓翔旋持金融卡領出該筆款項花
    用殆盡。嗣因潘貴文遲未收到本案行動電話發覺有異而報警
    處理，始查悉上情　　
二、案經潘貴文訴由臺中市政府警察局霧峰分局報告臺灣臺中地
    方檢察署檢察官偵查後起訴。
    理  由
一、本案被告張皓翔所犯非死刑、無期徒刑或最輕本刑有期徒刑
    3年以上之罪，亦非高等法院管轄第一審之案件，且於本院
    準備程序時，被告先就被訴事實為有罪之陳述，經告知被告
    簡式審判程序之旨，並聽取檢察官、被告之意見後，本院合
    議庭裁定由受命法官獨任進行簡式審判程序，故依刑事訴訟
    法第273條之2規定，本案不適用同法第159條第1項有關排除
    傳聞證據之證據能力規定，合先敘明。
二、證據名稱：
(一)被告於偵訊、本院準備及審理程序之自白（偵卷第152、153
    頁、本院卷第52至53、60頁）。
(二)證人即告訴人潘貴文、證人李慧靜於警詢之證述（偵卷第47
    至50、61至63頁）。
(三)內政部警政署反詐騙諮詢專線紀錄表、新北市政府警察局新店分局雙城派出所受理詐騙帳戶通報警示簡便格式表及金融機構聯防機制通報單、自動櫃員機客戶交易明細表、LINE通訊內容翻拍照片、本案帳戶之客戶資料及歷史交易明細（偵卷第71至105頁）。
三、核被告所為，係犯刑法第339條之4第1項第3款之以網際網路
    對公眾散布而犯詐欺取財罪。
四、爰以行為人之責任為基礎，審酌被告於本案行為前，尚曾數
    次因詐欺等案件經法院論罪科刑確定，有臺灣高等法院被告
    前案紀錄表在卷可參，素行難謂良好，以及被告正值壯年，
    不思依循正途獲取財物，明知其無販售本案行動電話之真意
    ，竟透過在由多人組成之LINE群組內傳送訊息之方式，對外
    散布其欲出售本案行動電話之虛假訊息，使該LINE群組內之
    其他成員淪為其詐欺取財犯行之潛在被害人，並致告訴人陷
    於錯誤而轉帳1萬元至本案帳戶，不僅使告訴人受有財產上
    損害，更破壞社會交易秩序，所為實屬不該。又被告迄本案
    判決前，尚未以和解、調解等方式賠償告訴人之損害，足見
    本案所生損害猶未經被告為相當填補，惟考量被告坦承犯行
    之犯後態度，以及被告自陳二專肄業之智識程度、未婚、原
    從事藥物實驗相關工作、前與女友同住、家庭經濟勉持之生
    活狀況（本院卷第60至61頁）等一切情狀，量處如主文所示
    之刑，以資懲儆。
五、關於被告因本案犯行所詐得之1萬元犯罪所得，既未實際合
    法發還被害人，復無刑法第38條之2第2項不宜執行沒收之情
    事，自應予宣告沒收，並於全部或一部不能沒收或不宜執行
    沒收時，追徵其價額。
六、依刑事訴訟法第273條之1第1項、第299條第1項前段，刑法
    第339條之4第1項第3款、第38條之1第1項前段、第3項，刑
    法施行法第1條之1第1項，判決如主文。
七、如不服本判決，得自收受送達判決書之日起20日內，向本院
    提出上訴書狀（應付繕本），上訴於管轄之上級法院。
本案經檢察官林宏昌提起公訴，檢察官羅秀蓮到庭執行職務。
中　　華　　民　　國　　110 　年　　11　　月　　9 　　日
　　　　　　　　　刑事第三庭  法　官  蔡宗儒
以上正本證明與原本無異。
如不服本判決應於收受送達後20日內向本院提出上訴書狀，並應
敘述具體理由；其未敘述上訴理由者，應於上訴期間屆滿後20日
內向本院補提理由書（均須按他造當事人之人數附繕本）「切勿
逕送上級法院」。
告訴人或被害人對於判決如有不服，具備理由請求檢察官上訴者
，其上訴期間之計算係以檢察官收受判決正本之日期為準。
                              書記官  潘瑜甄
中　　華　　民　　國　　110 　年　　11　　月　　9 　　日
中華民國刑法第339條之4
犯第339條詐欺罪而有下列情形之一者，處1年以上7年以下有期
徒刑，得併科1百萬元以下罰金：
一、冒用政府機關或公務員名義犯之。
二、三人以上共同犯之。
三、以廣播電視、電子通訊、網際網路或其他媒體等傳播工具，
    對公眾散布而犯之。
前項之未遂犯罰之。